臺灣基隆地方法院民事裁定　
110年度基簡字第704號
原      告  遠東國際商業銀行股份有限公司


法定代理人  侯金英  
訴訟代理人  詹凱傑  
上列原告與被告吳淑雲、吳○○間撤銷遺產分割登記事件，本院裁
定如下：
    主  文
原告應於收受本裁定送達後五日內補正下列事項，其中任一項逾
期未補正，即駁回其訴：
(一)提出被繼承人吳嚴𤆬治(身分證統一編號：Z000000000號)之
    除戶戶籍謄本、繼承系統表、全體繼承人之姓名、住居所及
    最新戶籍謄本(記事欄請勿省略)，並追加全體繼承人為被告
    。
(二)補正本件應受判決事項之聲明及起訴之原因事實。
(三)補正起訴狀上被告吳○○之真正姓名及住所或居所，並提出吳
    ○○之最新戶籍謄本(記事欄勿省略)。
(四)補提新北市平溪區十分寮段平溪子小段四五之三、一九二、
    一九三、一九五、一九六、二○一、二○四、二○八地號土地
    、新北市○○區○○段○○○○○○○地號土地及新北市○○區○○段○○○○○
    號即門牌號碼新北市○○區○○○○路○○○○○號三樓房屋之土地、
    建物登記第一類謄本(須於土地、建物所有權部詳載所有權
    人完整姓名及統一編號)。
    理  由
一、按當事人書狀，應記載當事人姓名及住所或居所；書狀及其
    附屬文件，除提出於法院者外，應按應受送達之他造人數，
    提出繕本或影本，民事訴訟法第116條第1項第1款、第119條
    第1項分別定有明文。又原告之訴有起訴不合程式或不備其
    他要件之情形者，法院應以裁定駁回之，但其情形可以補正
    者，審判長應定期間先命補正，民事訴訟法第249條第1項第
    6款亦有明文規定。次按訴訟標的對於共同訴訟之各人必須
    合一確定者，必須一同起訴或一同被訴，其當事人之適格，
    始能謂無欠缺。又遺產屬於繼承人全體之公同共有，故就公
    同共有權利為訴訟者，乃屬固有必要共同訴訟，應由公同共
    有人全體一同起訴或被訴，否則於當事人之適格即有欠缺(
    最高法院99年度台上字第610號判決參照)。民法第1164條所
    定之遺產分割，既係以遺產為一體，整個的為分割，並非以
    遺產中各個財產之分割為對象，則於分割遺產之訴，其訴訟
    標的價額，自應依全部遺產於起訴時之總價額，按原告所占
    應繼分比例定之(最高法院103年度台抗字第480號裁定意旨
    參照)。
二、本件原告起訴，未據記載被告吳○○之真正姓名，而觀諸原告
    所提之門牌號碼新北市○○區○○○○路000○0號3樓房屋(即新北
    市○○區○○段0000○號)之建物登記第二類謄本，其上並未完全
    記載被告吳○○之真正姓名，致本院無從特定當事人為何人，
    亦無法送達文書，依前揭說明，自有訴訟要件之欠缺而應補
    正。又原告得持本裁定向地政機關申請「新北市○○區○○段00
    00○號」之建物登記第一類謄本，並依據前述登記謄本所載
    所有權人之姓名及身分證統一編號，向戶政事務所申請被告
    之最新戶籍謄本(記事欄勿省略)，並補正被告之真正姓名及
    住所或居所。
三、又本件原告起訴狀固以吳淑雲、吳○○，並聲明：(一)被告吳
    淑雲、吳○○就訴外人吳嚴𤆬治所遺如起訴狀附表所示之不動
    產(下稱系爭房屋)，於民國106年4月27日所為遺產分割協議
    意思表示之債權行為，及被告吳○○就系爭房屋所為分割繼承
    登記之物權行為應予撤銷。(二)被告吳○○應將系爭房屋於登
    記日期107年1月31日之分割繼承登記予以塗銷。然原告起訴
    請求撤銷遺產分割登記，揆諸前揭說明，應以被繼承人吳嚴
    𤆬治之全體繼承人為被告，並以全部遺產主張分割，始符合
    法定程式。惟經本院依職權調閱系爭房屋之土地登記申請書
    暨所附資料，可知被繼承人吳嚴𤆬治所遺之財產除起訴狀附
    表所示之系爭房屋外，尚有其他財產(即新北市平溪區十分
    寮段平溪子小段45-3、192、193、195、196、201、204、20
    8地號土地、新北市○○區○○段000○000地號土地，與系爭房屋
    ，合稱系爭遺產)，及其他繼承人，此有卷附之財政部臺灣
    省北區國稅局遺產稅免稅證明書可稽。從而，原告起訴狀所
    載起訴對象、應受判決事項之聲明及起訴之原因事實均尚有
    欠缺，而此欠缺情形尚非不能補正，爰依首揭規定，定期命
    補正如主文所示，逾期未補正，即駁回其訴，特此裁定。
四、依民事訴訟法第249條第1項第6款規定，裁定如主文。
中　　華　　民　　國　　110 　年　　9 　　月　　7 　　日
                  民事庭法  官  徐世禎
以上正本係照原本作成。
本裁定不得抗告。
中　　華　　民　　國　　110 　年　　9 　　月　　7 　　日
                        書記官  張雅婷